最高法院刑事判決　　　　　　一○○年度台上字第一三七八號
上　訴　人　周英俊
選任辯護人　黃勝文律師
上列上訴人因違反槍砲彈藥刀械管制條例案件，不服台灣高等法
院中華民國九十九年十二月三十日第二審判決（九十九年度上訴
字第二○九一號，起訴案號：台灣桃園地方法院檢察署九十八年
度偵字第一四一二八號），提起上訴，本院判決如下：
    主  文
上訴駁回。
    理  由
按刑事訴訟法第三百七十七條規定，上訴於第三審法院，非以判
決違背法令為理由，不得為之。是提起第三審上訴，應以原判決
違背法令為理由，係屬法定要件。如果上訴理由書狀並未依據卷
內訴訟資料，具體指摘原判決不適用何種法則或如何適用不當，
或所指摘原判決違法情事，顯與法律規定得為第三審上訴理由之
違法情形，不相適合時，均應認其上訴為違背法律上之程式，予
以駁回。本件原判決撤銷第一審之判決，改判仍依想像競合犯關
係，從一重論處上訴人周英俊未經許可，寄藏可發射子彈具有殺
傷力之槍枝（累犯）罪刑，已敘明所憑之證據及認定之理由；從
形式上觀察，並無判決違背法令之情形存在。查警方聲請搜索票
前，即已依通訊監察資料及線民檢舉，掌握綽號「小馬」之不詳
姓名男子持有槍、彈，同時將「小馬」所接觸之上訴人列為調查
對象。嗣警方聲請之搜索票亦載明搜索處所為上訴人之公司及居
住所，包括該等處所之房間、櫥櫃及保險櫃等處，參酌證人即警
員李志高證稱警方聲請搜索票時，已知悉扣案之槍、彈可能藏在
上訴人住處等語。堪認警方對上訴人違反槍砲彈藥刀械管制條例
之罪嫌，已有確切之根據得為合理之可疑，迨執行搜索時，上訴
人陳述自己之犯罪事實，並帶同警方在其住處房間內起出槍、彈
，僅屬犯罪之自白，而非自首，原判決已詳加調查說明（見原判
決第五頁第六行至第六頁第二十二行）。上訴意旨猶謂警方執行
搜索時，尚未確知上訴人寄藏槍、彈之事，上訴人係於警方未發
覺前，主動告知，合於自首要件云云，對於原判決已明白論斷之
事項，漫事爭執，不符第三審上訴之法定要件。又內政部警政署
刑事警察局鑑驗書鑑定結果第二、六、七、八項分別載明：改造
槍管五支均係土造金屬槍管、改造手槍半成品含槍管一支係金屬
滑套、土造金屬槍管、92FS道具槍彈夾一個係金屬彈匣、M11 迷
你烏茲衝鋒槍槍機一個，係土造金屬槍機（不含撞針）等情（見
九十八年度偵字第二八八一號偵查卷第六十一頁反面）。上開槍
管、彈匣、槍機及滑套，均屬內政部民國八十六年十一月二十四
日（八六）台內警字第八六七○六八三號公告「槍砲、彈藥主要
組成零件種類」所列之槍砲主要組成零件。原判決雖未敘明，但
所為之認定，與事實既無不符，即顯然於判決無影響，自不得任
意指摘，而據為第三審上訴之合法理由。再者，原判決以上訴人
於九十五年間因犯恐嚇取財罪，經原審法院判處有期徒刑四月，
減為有期徒刑二月確定，九十八年二月十六日易科罰金執行完畢
，五年以內故意再犯本件之罪，為累犯，應依刑法第四十七條第
一項規定加重其刑。上訴人辯稱其先後所犯二罪，罪責不同，不
構成累犯云云，尚有誤解，理由內已詳加論列（見原判決第四頁
第三十一行至第五頁第五行、第六頁第二十六行至第二十七行）
，尤無上訴意旨所稱判決不載理由之違法情事。至原判決認上訴
人持有具殺傷力之非制式子彈十顆，較第一審判決所認十二顆為
少，仍不影響原判決依刑法第五十七條規定，以其責任為基礎，
審酌該條各款所列事項等一切情狀所為刑之量定，不生違背法令
之問題。上訴意旨指摘之各節，均與法律規定得為第三審上訴理
由之違法情形，不相適合。其上訴為違背法律上之程式，應予駁
回。
據上論結，應依刑事訴訟法第三百九十五條前段，判決如主文。
中    華    民    國  一○○  年    三    月  二十四  日
                      最高法院刑事第十二庭
                          審判長法官  陳  世  淙  
                                法官  陳  東  誥  
                                法官  何  菁  莪  
                                法官  許  錦  印  
                                法官  施  俊  堯  
本件正本證明與原本無異
                                      書  記  官  
中    華    民    國  一○○  年    三    月  二十八  日
                                                       s